臺灣苗栗地方法院民事簡易判決
110年度苗簡字第79號
原      告  翁兆謙  
訴訟代理人  季佩芃律師
被      告  何○德    （真實姓名、住居所詳卷）
            何○廷    （真實姓名、住居所詳卷）
            池○仙    （真實姓名、住居所詳卷）
共      同
訴訟代理人  王炳人律師
            江錫麒律師
上  一  人
複  代理人  周銘皇律師
上列當事人間請求侵權行為損害賠償事件，本院於民國111年6月
23日言詞辯論終結，判決如下：
    主      文
一、被告應連帶給付原告新臺幣（下同）3,860,822元，及自109
    年7月16日起至清償日止，按週年利率5%計算之利息。
二、原告其餘之訴駁回。
三、訴訟費用由被告連帶負擔1/4，餘由原告負擔。
四、本判決原告勝訴部分得假執行。但被告如以3,860,822元為
    原告預供擔保後，得免為假執行。
五、原告其餘假執行之聲請駁回。
    事實及理由
壹、程序方面
　一、按行政機關及司法機關所製作必須公開之文書，不得揭露
      足以識別為刑事案件、少年保護事件之當事人或被害人之
      兒童及少年身分之資訊，兒童及少年福利與權益保障法第
      69條第1項第4款、第2項分別定有明文。又所定其他足以
      識別身分之資訊，包括兒童及少年照片或影像、聲音、住
      所、親屬姓名或其關係、就讀學校或其班級等個人基本資
      料，兒童及少年福利與權益保障法施行細則第21條亦有明
      文。查本件被告何○德（90年生）於本件侵權行為時，為1
      2歲以上未滿18歲之少年，亦因此涉犯過失致重傷害罪，
      而為本院108年度少護字第79號少年保護事件之當事人，
      另被告何○廷、池○仙為被告何○德之父母，亦為其法定代
      理人，此有其等之個人戶籍資料查詢結果在卷可佐（見本
      院調字卷第39、41頁）。為避免揭露使他人足以識別被告
      何○德身分之資訊，本判決爰將被告之年籍、住所等資料
      予以遮隱。
　二、按訴狀送達後，原告不得將原訴變更或追加他訴，但擴張
      或減縮應受判決事項之聲明者，不在此限，民事訴訟法第
      255條第1項第3款定有明文。原告起訴原請求被告連帶給
      付原告4,418,525元，及自民事起訴狀繕本送達翌日起至
      清償日止，按週年利率5%計算之利息(見本院卷㈠第15頁)
      ；嗣變更聲明為被告應連帶給付原告13,725,871元，及其
      中4,418,525元自民事起訴狀繕本送達翌日起至清償日止
      ，按週年利率5%計算之利息；另其中9,307,346元自民事
      陳報狀繕本送達翌日起至清償日止，按週年利率5%計算之
      利息（見本院卷㈡第211頁）。核屬擴張應受判決事項之聲
      明，依前開規定，應予准許。
貳、實體方面
　一、原告主張：原告於107年9月11日下午在苗栗縣頭份市正興
      路頭份大橋（下稱頭份大橋）上行人可行走之處慢跑時，
      適被告何○德無照騎乘車牌號碼000-000號普通重型機車(
      下稱系爭機車)，在頭份大橋由南往北方向直行，從後方
      追撞正在慢跑之原告（下稱本件車禍），致原告受有右腳
      脛骨開放性骨折、硬腦膜下出血、頭部外傷合併顱骨開放
      性骨折、右手肘擦傷；並衍生兩眼視野缺損及複視、左右
      側聽力損傷、認知功能障礙、右側脛骨開放性骨折、術後
      合併右踝關節緊縮之勞動能力損害。原告因此受有看護費
      用55,000元、交通費用73,880元、不能工作之損失211,36
      7元、勞動力減損10,698,333元、精神慰撫金300萬元、醫
      療費含證明書費157,431元、眼鏡10,300元之損害，合計1
      4,206,311元。又被告何○德於肇事時為未成年人，被告何
      ○廷、池○仙為其法定代理人，應連帶負損害賠償之責。扣
      除原告已受領之強制汽車責任保險金480,440元，爰依民
      法第184條第1項、第2項、第185條、第187條第1項、第19
      1條之2、第193條第1項、第195條規定，請求被告連帶賠
      償賠償13,725,871元等語。並聲明：
　　㈠被告應連帶給付原告13,725,871元，及其中4,418,525元自
      民事起訴狀繕本送達翌日起至清償日止，按週年利率5%計
      算之利息；另其中9,307,346元自民事陳報狀繕本送達翌
      日起至清償日止，按週年利率5%計算之利息。
　　㈡願供擔保，請准宣告假執行。
　二、被告則以：頭份大橋既設有人行道，原告依規定應行走於
      人行道上，倘原告行走於人行道上，被告何○德並無撞擊
      原告之可能，故原告夜間違規於車道上慢跑，就本件車禍
      之發生與有過失。又被告何○德僅為學生，未有任何收入
      、財產，原告請求之精神慰撫金顯然過高。且原告之認知
      功能障礙、左眼第4對腦神經麻痺、雙眼視野缺損、雙眼
      外傷視神經損傷、兩眼視野缺損無法復原、複視、左側聽
      力損傷之傷勢與本件車禍並無因果關係。且原告目前仍擔
      任公司副廠長，從事文書工作，薪資並無明顯減少，顯見
      原告癒後良好，中國醫藥大學附設醫院(下稱中國醫)鑑定
      意見認原告永久失能達91%，有所偏頗且過高。原告勞動
      力減損之基準應以原告薪資於本件車禍前後之差額2,200
      元為計算基準。況原告目前仍照常領薪，如認原告永久失
      能達91%，其日後除每月薪資外，尚能獲致本件勞動能力
      減損之賠償，應依損益相抵之規定，由損害額中扣除利益
      額等語，資為抗辯。並聲明：
　　㈠原告之訴駁回。
　　㈡如受不利判決，願供擔保請准宣告免為假執行。
　三、本院為行集中審理協同兩造協議並簡化爭點整理如下：
　　㈠兩造不爭執事項
　　　⒈本件車禍發生時，被告何○德為未成年人，無照騎乘機車
        、未注意車前狀況具有過失，被告何○廷、池○仙應負連
        帶損害賠償之責。
　　　⒉原告支出必要之醫療費含證明書費共157,431元。
　　　⒊原告109年9月17日至27日普通病房住院期間（10日）需
        人看護，看護費用每日以2,200元計算，於加護病房期
        間無另請看護之必要。出院後1個月內有專人半日看護
        之必要，半日看護費以1,100元計。上揭合計必要之看
        護費用為55,000元（計算式：10×2,200＋30×1,100＝55,0
        00）。
　　　⒋原告於為恭醫院門診及復健治療之次數共36次，合計支
        出必要之交通費用共73,880元。
　　　⒌本件車禍發生前，原告平均每月薪資78,284元，自107年
        9月11日入院至11月30日（81日）因傷不能工作，且均
        向公司請病假，受有不能工作之損失211,367元（計算
        式：78,284÷30×81＝211,366.7，元以下四捨五入〈下同〉
        ）。
　　　⒍原告支出必要之配換眼鏡費用共10,300元（計算式：6,0
        00＋4,300）。
　　　⒎原告已受領強制汽車責任險給付480,440元。
　　㈡兩造爭執事項
　　　⒈原告之認知功能障礙、左眼第4對腦神經麻痺、雙眼視野
        缺損、雙眼外傷視神經損傷、複視、左側聽力損傷，是
        否為本件車禍所導致？
　　　⒉原告自107年12月1日起是否因本件車禍受有勞動力減損
        ？減損之比例為何？
　　　⒊原告請求之慰撫金，以若干為適當？
　　　⒋原告於本件車禍發生時，在馬路還是人行道上跑步？原
        告是否與有過失？原告與被告何○德之過失比例為何？
　四、本院之判斷
　　㈠按因故意或過失，不法侵害他人之權利者，負損害賠償責
      任；無行為能力人或限制行為能力人，不法侵害他人之權
      利者，以行為時有識別能力為限，與其法定代理人連帶負
      損害賠償責任；汽車在使用中加損害於他人者，駕駛人應
      賠償因此所生之損害，民法第184條第1項前段、第187條
      第1項前段、第191條之2前段分別定有明文。次按汽車駕
      駛執照為駕駛汽車之許可憑證，由駕駛人向公路監理機關
      申請登記，考驗及格後發給之。汽車駕駛人經考驗及格，
      未領取駕駛執照前，不得駕駛汽車；汽車行駛時，駕駛人
      應注意車前狀況，並隨時採取必要之安全措施，道路交通
      安全規則第50條第1項、第94條第3項定有明文。原告主張
      被告何○德於107年9月11日18時59分許，無照騎乘機車行
      經頭份大橋由南往北方向直行，本應注意車前狀況，隨時
      採取必要之安全措施，疏未注意，從後方追撞正在慢跑之
      原告，致原告受有右腳脛骨開放性骨折、硬腦膜下出血、
      頭部外傷合併顱骨開放性骨折、右手肘擦傷等情，業據原
      告提出財團法人為恭醫院乙種診斷證明書（見本院卷㈠第3
      3至35頁）為證，並有苗栗縣警察局頭份分局份警偵字第1
      090015980號函暨所附道路交通事故調查相關資料（見本
      院卷㈠第101至135頁）存卷可參，復經本院調取本院108年
      度少護字第79號全卷核閱無誤，且為被告所不爭執，堪信
      為真實。是被告何○德過失不法侵害原告之身體、健康權
      ，可堪認定。又被告何○德於本件車禍發生時為未成年人
      ，其於行為時有識別能力，被告何○廷、池○仙為其法定代
      理人，且無證據可證被告何○廷、池○仙對於被告何○德之
      監督未疏懈，或縱加以相當之監督，而仍不免發生本件損
      害，則被告何○廷、池○仙應就被告何○德所應負之損害賠
      償責任，負連帶賠償責任。從而，原告依民法第184條第1
      項前段、第187條第1項前段、第191條之2前段規定，請求
      被告連帶賠償其所受損害，應屬有據。另被告非共同侵權
      行為人，原告依民法第185條第1項規定請求被告連帶賠償
      ，即屬無據。
　　㈡復按不法侵害他人之身體或健康者，對於被害人因此喪失
      或減少勞動能力或增加生活上之需要時，應負損害賠償責
      任；不法侵害他人之身體、健康法益而情節重大者，被害
      人雖非財產上之損害，亦得請求賠償相當之金額，民法第
      193條第1項、第195條第1項前段分別定有明文。就原告關
      於勞動力減損及慰撫金之請求，本院認定如下：
　　　⒈關於勞動力減損：
　　　　⑴經本院囑託中國醫鑑定結果為：「原告於車禍前未有
          慢性病或重大傷病病史，並有正常工作能力，其於車
          禍後腦部出血並接受手術，術中除了移除血塊外，亦
          切除部分顳葉及額葉腦組織，腦部重大外傷造成腦損
          傷，會導致認知功能下降，故原告認知功能障礙與本
          件車禍外傷有關。又原告於本件車禍後，有視力模糊
          及複視的症狀，經檢查後發現左眼第4對腦神經麻痺
          及雙眼左側視野缺損，其車禍前並無相關症狀，目前
          已無複視情形，但仍有左側視野缺損，原告上述情形
          與外傷相關，可能與本件車禍有關。另原告本件車禍
          後身體檢查發現左耳內有血塊，其後聽力檢查左耳感
          音性聽損，其電腦斷層報告記載左側顳葉硬腦膜上出
          血導致腦部及腦幹壓迫，可能肇因自左側顳骨骨折，
          上述病灶可能導致左側感音性聽損，而原告車禍前無
          聽力相關問題，故原告之左側聽力損傷與本件車禍外
          傷可能相關。」有中國醫111年2月15日函暨所附鑑定
          意見書（見本院卷㈡第7至60頁）附卷可參。而長庚醫
          療財團法人林口長庚紀念醫院（下稱長庚醫院）亦函
          覆本院如下：「原告曾於107年11月13日至本院眼科
          門診治療，其傷勢依臨床經驗之通常致病原因為外傷
          所致，依其時間序及病史推測應與本件車禍外傷有關
          。原告於同年10月11日曾接受聽力檢查，結果顯示其
          右側聽損15分貝，左側聽損大於110分貝，經耳鼻喉
          科診斷為左側感音神經性聽力損傷，參考其頭部外傷
          顱內出血之病史，可能與本件車禍有關。」有長庚醫
          院110年1月28日函覆意見（見本院卷㈠第383頁）存卷
          可佐。本院參酌上開鑑定意見與病情說明，再衡以原
          告於本件車禍前既無上揭聽、視損問題與認知功能障
          礙，及原告受傷部位、產生該障礙之時序，認原告認
          知功能障礙、左眼第4對腦神經麻痺、雙眼左側視野
          缺損、雙眼外傷視神經損傷、複視、左側聽力損傷，
          是被告之過失侵權行為所致。
　　　　⑵又原告前揭複視問題經矯正手術後已復原，現僅存在
          左側視野缺損，及左側聽力損傷(感音性聽損)，復經
          中國醫表示原告從本件車禍迄今仍未改善，日後恢復
          及治癒可能性不大，有中國醫111年5月16日函覆意見
          在卷可參(見本院卷㈡第192、193頁)。另被告不爭執
          原告之右側脛骨開放性骨折、右踝關節緊縮是本件車
          禍所造成，又中國醫函覆原告之下肢疾患，經手術後
          1年以上，仍未顯著改善，縱使持續復健治療，亦無
          法期待療效，屬症狀固定(見本院卷㈡第192頁)，故原
          告迄存之左側視野缺損、左側聽力損傷、右側脛骨開
          放性骨折、右踝關節緊縮，應全部納入勞動減損能力
          比例審酌之列。
　　　　⑶原告因本件車禍所致傷害，經本院囑託中國醫鑑定，
          依據「美國醫學會永久性障害評估指南」及「加州永
          久性失能評估準則」得出永久失能評比，其勞動力減
          損程度為91%，有中國醫111年2月15日函暨所附鑑定
          意見書（見本院卷㈡第10-60頁）存卷可參。惟查，關
          於原告之認知功能障礙，原告先前於長庚醫院110年2
          月3日接受神經行為暨心理學檢查，長庚醫院曾於同
          年月4日回覆原告之勞動力減損鑑定恐因個案復原進
          展而有所增減(見本院卷㈠第385頁)，故未予鑑定，而
          中國醫針對本院函詢前開認知功能障礙等問題是否無
          法治癒，並未同前揭視、聽損、下肢問題回覆日後恢
          復之可能性極低。本院審酌前揭現階段鑑定之侷限，
          認為原告之認知功能障礙雖與本件車禍相關，然原告
          於110年3月2日到庭經本院行當事人訊問，其應對不
          成問題，且對於自己與有過失責任部分之陳述，懂得
          避重就輕，並自答其經訊問時認知清楚等語（見本院
          卷㈠第398頁）。且原告於本件車禍發生後仍能擔繼續
          任副廠長之職位，每月領薪與本件車禍前之金額大致
          相當等情，有展宇聚氨酯股份有限公司(下稱展宇公
          司111年4月19日函（見本院卷㈡第119頁）存卷可證，
          應認原告之認知功能障礙逐步改善中，並非不可回復
          。再併斟酌勞工保險失能等級給付標準第5條規定「
          失能等級分為15等級」，原告之失能等級為第10級(
          見本院卷㈡第125頁富邦產物保險股份有限公司1110年
          4月28日回函)，及參考學者曾隆興所著之「各殘廢等
          級喪失或減少勞動能力比率表」之標準，準此計算出
          之勞動力喪失比例為46.14%，另考量原告大專畢業，
          案發時51歲，自91年開始從事塑膠粒子工廠之副廠長
          ，從事管理職務，現僅從事單純的文書工作，本件車
          禍前後實際之薪資落差僅2,250元(見展宇公司前揭函
          所示)，是其工作表現能力雖有下降，但仍有一定工
          作能力，不致於鎮日在床，需旁人輔助(此種情形之
          勞動減損能力為90%至100%)，故綜合參酌前揭永久失
          能法、勞保失能法之數值比例及折衷，堪認原告因本
          件車禍傷害致勞動能力減損比例應為75%。
　　　　⑷按身體或健康受侵害，而減少勞動能力者，其減少及
          殘存勞動能力之價值，不能以現有之收入為準，蓋現
          有收入每因特殊因素之存在而與實際所餘勞動能力不
          能相符，現有收入高者，一旦喪失其職位，未必能自
          他處獲得同一待遇，故所謂減少及殘存勞動能力之價
          值，應以其能力在通常情形下可能取得之收入為標準
          （最高法院61年度台上字第1987號判決〈原判例〉意旨
          參照）。又按因勞動能力減少所生之損害，不以實際
          已發生者為限，即將來之收益，因勞動能力減少之結
          果而不能獲致者，被害人亦得請求賠償(最高法院111
          年度台上字第585號判決意旨參照)。原告原無視、聽
          、下肢之身體健康問題，確有勞動能力損害無誤，經
          本院斟酌其勞動能力減損比例為75%，且其任職之展
          宇公司稱其本件車禍受傷後作業能力有明顯落差，職
          務內容已更換，因公司仍可團體完成工作目標，故短
          期內未以資遣方式處理(見展宇公司前揭函所示)。若
          原告無法順利於展宇公司屆退而遭轉職或資遣，衡情
          將來因此可增獲之收益減少，自不能以其本件車禍迄
          今之月薪資小幅減少2,200元，即認為原告只受到此
          差額之勞動能力損害。本院審酌原告於本件車禍發生
          前之平均每月薪資為78,284元，此為兩造所不爭執，
          此應為原告依其能力於通常情形(在此行業別)所能獲
          取之收入。是依前開說明，本院認以每月薪資78,284
          元為基準計算其勞動力減損應為適當。
　　　　⑸又按勞動能力減損之計算，應以被害人勞動能力喪失
          程度、勞動年數、預期可得的薪資，依霍夫曼式計算
          法命一次給付，以為算定。而一次支付賠償總額，以
          填補被害人所受喪失或減少勞動能力之損害，應先認
          定被害人因喪失或減少勞動能力而不能陸續取得之金
          額，按其日後本可陸續取得之時期，依照霍夫曼式計
          算法，扣除依法定利率計算之中間利息，再以各時期
          之總數為加害人一次所應支付之賠償總額，始為允當
          。查原告每月平均薪資78,284元，勞動能力減損以75
          %計算，每月減損金額為58,713元（計算式：78,284×
          75%＝58,713）。次查原告為56年3月1日生，自107年1
          2月1日計算至強制退休65歲為止，共計13年3月，依
          霍夫曼式計算法扣除中間利息（首期給付不扣除中間
          利息）核計其金額為7,174,545元【計算方式為：58,
          713×122.00000000=7,174,544.0000000000。其中122
          .00000000為月別單利(5/12)%第159月霍夫曼累計係
          數。】。原告主張減損勞動能力之損害，於此範圍內
          為有理由，逾此範圍則屬無據。
　　　　⑹被告抗辯原告之薪資無明顯減少，顯見原告癒後良好
          等語，然個人實際所得僅得作為勞動能力減損之參考
          ，不得因薪資未減少即謂其無損害，是被告所辯並不
          可採。
　　　　⑺另按所謂損益相抵，係指損害賠償之債權人基於與受
          損害之同一原因事實並受有利益，其請求之賠償金額
          ，應扣除所受之利益而言，此觀民法第216條之1規定
          自明。被告固抗辯原告除每月薪資外，尚能自被告獲
          有勞動力減損之賠償，係基於本件車禍受有損害並受
          有利益，而應依損益相抵原則，由損害額中扣除利益
          額等語。惟查，原告每月所受領之薪資係基於任職於
          公司所能獲取之勞務對價，顯然非原告基於與其受損
          害同一原因事實即本件車禍而受有利益，核無損益相
          抵之適用，被告所辯並不可採。
　　　⒉關於慰撫金：
　　　  按非財產上損害之慰撫金數額，究竟若干為適當，應斟
        酌兩造身分、地位及經濟狀況，俾為審判之依據（最高
        法院86年度台上字第511號判決意旨參照）。查被告何○
        德為現為學生，未有任何收入、財產；被告何○廷為國
        中畢業，現從事車床模具加工，月薪約25,000元；被告
        池○仙為高中畢業，現為家管、無收入，名下有汽車2輛
        ；原告為大專畢業，任職於展宇公司擔任副廠長，本件
        車禍發生前每月平均薪資為78,284元，本件車禍後雖仍
        擔任副廠長之職務，惟其作業能力有所落差而已撤換其
        原有職務，目前主要從事文書工作，月薪約65,000元，
        名下有田賦1筆、汽車1輛，業據兩造陳明在卷（見本院
        卷㈠第183、207、299頁），並有展宇公司前揭函（見本
        院卷㈡第119頁）、稅務電子閘門財產所得調件明細（見
        卷附之密封袋）存卷可證。本院審酌本件車禍發生之情
        節，原告因本件車禍所受之傷害之程度非輕微，且經歷
        手術、休養期間近3個月無法工作，治療後仍遺有視力
        、聽力、下肢損害，顯然受有相當程度之痛苦，兼衡被
        告何○德過失歸責之程度、兩造之身分地位、教育程度
        、財產資力等一切情狀，認原告請求之慰撫金以100萬
        元為適當。
　　　⒊綜上所述及前揭不爭執事項之損害項目及金額，原告得
        請求8,682,523元（計算式：醫療費含證明書費157,431
        ＋看護費用55,000＋交通費用73,880＋不能工作之損失211
        ,367＋眼鏡費用10,300＋勞動能力損害7,174,545＋慰撫金
        1,000,000＝8,682,523元）。
　　㈢按損害之發生或擴大，被害人與有過失者，法院得減輕賠
      償金額，或免除之，民法第217 條第1 項定有明文。復按
      法院對於賠償金額減至何程度，抑為完全免除，雖有裁量
      之自由，但應斟酌雙方原因力之強弱與過失之輕重定之（
      最高法院97年度台上字第871號判決意旨參照）。又按行
      人應在劃設之人行道行走，在未劃設人行道之道路，應靠
      邊行走，並不得在道路上任意奔跑、追逐、嬉戲或坐、臥
      、蹲、立，阻礙交通，道路交通安全規則第133條定有明
      文。經查：
　　　⒈車禍發生地之頭份大橋上設有人行道，且人行道上僅設
        有電線桿，通行無阻，有現場照片在卷可查(見本院卷㈠
        第133、135頁)。事發後，原告最先陳稱：當時我沿著
        正興路慢跑準備去頭份市溫診所與我路跑協會的跑友會
        合，於上述時間、地點遭系爭機車從後面撞到，因為人
        行道上很多障礙物，所以當時我是慢跑在慢車道上被撞
        到；當時我是慢跑在最右邊的道路上等語，有苗栗縣警
        察局頭份分局道路交通事故談話紀錄表（見本院卷㈠第1
        07頁）、調查筆錄（見本院卷㈠第113頁）在卷可證。復
        查，被告何○德直行行駛在慢車道上，原告亦於同一慢
        車道同行直行，被告何○德之系爭機車倒地之位置亦位
        於車道等事實，有苗栗縣警察局頭份分局道路交通事故
        現場圖（見本院卷㈠第123頁）、苗栗縣警察局頭份分局
        尖山派出所道路交通事故照片（見本院卷㈠第125至131
        頁）存卷可查，核與原告前揭最初陳詞相合，堪認原告
        違反前揭規定，於道路上任意奔跑。
　　　⒉原告一開始起訴時稱：原告事發時於頭份大橋人行人可
        行走之處慢跑(見本院卷㈠第16頁)。嗣後又具狀改主張
        ：車禍發生之地點是在電線桿旁，原告為繞過電線桿而
        短暫通行在人行道與慢車道之間等語（見本院卷㈠第219
        頁）。經本院以當事人訊問時，又改稱：原告係在人行
        道上遭碰撞等語(見本院卷㈠第398頁)，前後陳述避重就
        輕、前後矛盾，有不實陳述之嫌。再依頭份大橋之車道
        與人行道有台階落差之設置，人行道之路面明顯高於車
        道之路面等情，有苗栗縣警察局頭份分局尖山派出所道
        路交通事故照片（見本院卷㈠第133-135頁）附卷可佐，
        若原告自始於人行道慢跑，於車道直行之系爭機車豈可
        能從後方碰撞到原告？本件車禍又豈會發生？是原告前
        揭說詞為不實陳述，為卸責之詞，並不可採。
　　　⒊本院審酌被告何○德無照騎乘機車，未充分注意車前狀況
        ，而原告亦違規於車道上慢跑等情節，業如前述，是原
        告就本件車禍之發生同有過失，綜合原告與被告何○德
        之之過失情節及原因力，認本件車禍應由原告、被告何
        ○德各負擔50%之過失責任。從而，被告應連帶負擔之賠
        償金額應為4,341,262元（計算式：8,682,523×50%＝4,3
        41,261.5）。
　　㈣末按保險人依強制汽車責任保險法給付之保險金，視為被
      保險人損害賠償金額之一部分，被保險人受賠償請求時，
      得扣除之，為強制汽車責任保險法第32條所明定。蓋因強
      制汽車責任保險之保險人所給付之保險金，係被保險人繳
      交保費所生，性質上屬於被保險人賠償責任之承擔或轉嫁
      ，自應視為加害人或被保險人損害賠償金額之一部分，而
      得減免其賠償責任。查原告已受領強制汽車責任險給付48
      0,440元，為兩造所不爭執，依前開規定，該保險給付視
      為損害賠償金額之一部分，應予扣除。是原告得請求之金
      額為3,860,822元（計算式：4,341,262－480,440＝3,860,8
      22）。
　五、綜上所述，原告依民法第184條第1項、第2項、第187條第
      1項、第191條之2、第193條第1項、第195條規定，請求被
      告連帶給付原告3,860,822元，及自民事起訴狀繕本送達
      翌日即109年7月16日（送達回證見本院卷㈠第145、149頁
      ）起至清償日止，按週年利率5%計算之利息，為有理由，
      應予准許。逾此部分之請求，為無理由，應予駁回。
　六、本件係依民事訴訟法第427條第2項第11款規定，適用簡易
      訴訟程序所為被告部分敗訴之判決，依同法第389條第1項
      第3款之規定，就原告勝訴部分應依職權宣告假執行。原
      告陳明願供擔保聲請宣告假執行，然其聲請僅係促使法院
      為職權之發動，爰不為假執行擔保金之諭知。被告陳明願
      供擔保聲請免為假執行，核無不合，爰依同法第392條第2
      項規定，酌定相當之擔保金額准許之。至原告敗訴部分，
      其假執行之聲請即失所依附，應併予駁回。
　七、本件事證已臻明確，兩造其餘攻擊防禦方法及所提證據，
      經本院斟酌後，核與判決結果不生影響，爰不予逐一論駁
      ，併此敘明。
　八、訴訟費用負擔之依據：民事訴訟法第79條、第85條第2項
      。
中　　華　　民　　國　　111 　年　　7 　　月　　12　　日
                  苗栗簡易庭　法　官　張新楣
以上正本係照原本作成。 　　　　　　　　　
如對本判決上訴，須於判決送達後20日內向本院提出上訴狀（須
附繕本）。如委任律師提起上訴者，應一併繳納上訴審裁判費。
中　　華　　民　　國　　111 　年　　7 　　月　　12　　日
                              書記官  劉立晨